【裁判字號】    90,台非,404
【裁判日期】    901220
【裁判案由】    盜匪
【裁判全文】
最高法院刑事判決                                  九十年度台非字第四○四號
    上  訴  人  最高法院檢察署檢察總長
    被      告  甲○○
右上訴人因被告盜匪案件，對於台灣基隆地方法院中華民國九十年九月十四日第一審
確定判決（八十九年度訴字第八一五號，起訴案號：台灣基隆地方法院檢察署八十九
年度偵字第四七七八號），認為違法，提起非常上訴，本院判決如左：
    主  文
原判決關於違背法令部分撤銷。
    理  由
非常上訴理由稱：「按判決不適用法則或適用不當者，為違背法令，刑事訴訟法第三
百七十八條定有明文。又，受二年以下有期徒刑、拘役或罰金之宣告，而未曾受有期
徒刑以上刑之宣告或前受有期徒刑以上刑之宣告，執行完畢或赦免後，五年以內未曾
受有期徒刑以上刑之宣告，認為以暫不執行為適當者，得宣告二年以上五年以下之緩
刑，此觀之刑法第七十四條規定甚明。本件被告甲○○因竊盜案件，經台灣基隆地方
法院於民國九十年三月五日以八十九年度易字第六七○號判決，處有期徒刑肆月，如
易科罰金以參佰元折算壹日，於同年四月十三日確定，並於同年六月八日執行完畢（
含羈押六十六日折抵刑期），此有台灣基隆地方法院檢察署九十年度執字第五○一號
執行卷及刑案資料查註紀錄表附卷可稽。是被告既曾因犯罪受有期徒刑以上刑之宣告
，執行完畢尚未滿五年，已不合於緩刑條件，自不得宣告緩刑，則被告所犯本件盜匪
案件，台灣基隆地方法院於九十年九月十四日以八十九年度訴字第八一五號判決，處
被告有期徒刑壹年拾月，猶予宣告緩刑參年，揆諸首開說明顯有適用法則不當之違背
法令。案經確定，爰依刑事訴訟法第四百四十一條、第四百四十三條提起非常上訴，
以資糾正。」等語。
本院按得為緩刑之宣告者，須以未曾受有期徒刑以上刑之宣告，或前受有期徒刑以上
刑之宣告，執行完畢或赦免後，五年以內未曾受有期徒刑以上刑之宣告為要件之一，
此觀刑法第七十四條之規定甚明。本件被告甲○○因竊盜案件，經台灣基隆地方法院
於九十年三月五日以八十九年度易字第六七○號刑事判決，判處有期徒刑肆月，如易
科罰金以參佰元折算壹日確定，並於同年六月八日執行完畢，有台灣基隆地方法院檢
察署九十年度執字第五○一號執行卷及台灣基隆地方法院法務部在監在押資料表附卷
可稽。則被告犯本件盜匪罪，經台灣基隆地方法院於九十年九月十四日以八十九年度
訴字第八一五號刑事判決，判處有期徒刑壹年拾月時，因前五年內已受有期徒刑之宣
告與執行，即不合於緩刑之條件，依法不得予以宣告緩刑，乃台灣基隆地方法院誤為
緩刑參年之宣告，其判決當然為違背法令。案經確定，非常上訴意旨執以指摘，洵有
理由。因原判決尚非不利於被告，應由本院將原判決關於緩刑違背法令部分撤銷，以
資糾正。
據上論結，應依刑事訴訟法第四百四十七條第一項第一款前段，判決如主文。
中      華      民      國     九十     年     十二     月     二十     日
                              最高法院刑事第四庭
                                  審判長法官  董  明  霈
                                        法官  丁  錦  清
                                        法官  林  茂  雄
                                        法官  王  居  財
                                        法官  張  祺  祥
      右正本證明與原本無異
                                              書  記  官
中      華      民      國     九十     年     十二     月    二十五    日


司法院資訊處製作；財團法人民間司法改革基金會備份。
